# 请教陈版：关于公允价值的调整问题

提问人：www 学习 时间：2019-09-10 09:36:08
陈老师！您好！
A公司收购B 公司形成非同一控制下企业合并，A公司委托中介结构 M对B 实施了合并日以价值分摊为目的的评估，但是因为M 对B 公司的评估是在 B 公司未经审计的基础上实施的，期后 A 公司再次委托 N 事务所对B实施合并日的审计，重新确定 B 公司在合并日的公允价值，经审计后，评估师在审计基础上确认的公允价值保持不变，那么请问陈老师，在未经审计和经审计两种情况下认定 B 公司公允价值的调整金额的不同将有何不同的影响？
初步判断：B公司最终确定的公允价值是不变的，但是如果对些项目认定为审计调整，那么将影响合并前的未分配利润，如果按未经审计数为基础全部认定为公允价值调整将影响资本公积，虽然对最终确定的商誉总额没有影响，但是还是会影响所有者权益表内部项目的金额！
请问陈老师此种情况下：应如何确定哪些审计调整是合理的，哪些评估调整是合理的（比如重分类可以认定为审计调整，那么类似应收账款坏账、存货跌价准备、固定资产减值、无形资产增值等该如何认定？）企业处理方式的不同将会对以后产生哪些影响（可否将减值跌价部分作为审计调整，将增值部分作为评估调整）？

回答人：chenyiwei
“B 公司最终确定的公允价值是不变的，但是如果对些项目认定为审计调整，那么将影响合并前的未分配利润，如果按未经审计数为基础全部认定为公允价值调整将影响资本公积” 这个判断并不成立？站在合并报表层面，都只是对购买日的对价分摊结果（可辨认净资产公允价值和商誉金额）的调整，不应影响合并报表层面的权益？不论什么性质的调整都不应产生你说的问题？